# 请假陈版主，未完全出资下如何确认投资比例？

提问人：夜袭寡妇村 时间：2018-03-29 15:24:57
请假陈版主，未完全出资下如何确认投资比例？ 假设A、B、C各持有D公司三分之一的股权，任何一方均不构成控制。如果A、B完全出资，C未出资，D公司第一年亏损 100 万，那么A计算投资收益比例时是1/2还是1/3？C是1/3还是 0 ？ 如果C按1/3确认的话，那长投账面就是负数了，是不是不合理？
法律依据：《最高人民法院关于适用〈中华人民共和国公司法〉若干问题的规定(三)》第十七条“股东未履行或者未全面履行出资义务或者抽逃出资，公司根据公司章程或者股东会决议对其利润分配请求权、新股优先认购权、剩余财产分配请求权等股东权利作出相应的合理限制，该股东请求认定该限制无效的，人民法院不予支持。

回答人：chenyiwei
一般原则： 如果股东之间的协议或公司章程对此有明确约定的，则按该约定处理；没有约定或约定不明确的，按《公司法》规定的实缴比例，或者按谨慎原则处理（被投资公司盈利，按较低比例确认；亏损按较高比例确认）。